【裁判字號】    98,易,478
【裁判日期】    981201
【裁判案由】    違反就業服務法
【裁判全文】
臺灣雲林地方法院刑事判決               98年度易字第478號
                                       98年度易字第486號
公  訴  人  臺灣雲林地方法院檢察署檢察官
被      告  甲○○
            乙○○
上列被告因違反就業服務法案件，經檢察官提起公訴（98年度偵
字第3690號、第3767號），與經檢察官聲請以簡易判決處刑（97
年度偵字第4536號），本院北港簡易庭認為宜以通常程序審理（
原案號：98年度港簡字第69號），移送本院普通庭，經合併審理
，並合併判決如下：
    主  文
甲○○所犯罪名及處罰，詳如附表「所犯罪名及處罰」欄所示，
應執行有期徒刑捌月，如易科罰金，以新台幣壹仟元折算壹日。
乙○○所犯罪名及處罰，詳如附表「所犯罪名及處罰」欄所示，
應執行有期徒刑柒月，如易科罰金，以新台幣壹仟元折算壹日。
    事  實
一、甲○○、乙○○（綽號「阿玲」）均明知任何人不得媒介外
    國人非法為他人工作，且知悉如附表所示之印尼籍人士均係
    非法逃逸之外籍勞工，竟共同基於意圖營利而媒介外國人非
    法為他人工作之犯意聯絡，自民國97年4 月某日間起，於如
    附表所示時間，分別非法仲介附表所示逃逸原雇主之印尼籍
    人士，於附表所示之地點，為如附表所示之本國雇主（另經
    檢察官為不起訴之處分）工作。甲○○、乙○○待上開外勞
    領取薪資時，再分別從中抽取如附表所示之仲介費用以為營
    利。嗣為警於97年8 月28日分別於雇主陳善宗、鐘慧璇之工
    作地點查獲附表編號1 至3 之外勞，於雇主吳忠和之工作地
    點查獲附表編號6 、7 之外勞；另於98年6 月27日下午時許
    ，在雲林縣四湖鄉崙南村五塊厝台61線旁之廢棄羊舍內，查
    獲附表編號4 、5 、8 、9 等4 名外勞，而悉上情。
二、案經雲林縣警察局北港分局報告與內政部入出國及移民署移
    送臺灣雲林地方法院檢察署檢察官偵查起訴。
    理  由
一、關於證據能力部分：
  (一)按被告以外之人於審判外之言詞或書面陳述，除法律有規定
    者外，不得作為證據，刑事訴訟法第159 條第1 項定有明文
    。惟被告以外之人於偵查中向檢察官所為之陳述，除顯有不
    可信之情況者外，得為證據；被告以外之人於審判外之陳述
    ，雖不符刑事訴訟法第159 條之1 至第159 條之4 規定得為
    證據之情形，而經當事人於審判程序同意作為證據，法院審
    酌該言詞陳述或書面陳述作成時之情況，認為適當者，亦得
    為證據，刑事訴訟法第159 條之1 第2 項及第159 條之5 第
    1 項分別定有明定。
  (二)經查，附表編號1 之ROKHIM MOHAMAD（即木哈馬）、附表編
    號2 之SOLIKIN 、附表編號3 之SOLIKHIN、附表編號4 之
    ANDI SEIAWAN（即安迪）、附表編號5 之TARKONI 、附表編
    號6 之NASUDIN 、附表編號7 之KUSWAN、附表編號8 之
    HENIK NASROMI 、附表編號9 之MIN KHATUL MAULA（即蜜卡
    ）、雇主陳善宗、鐘慧璇於警詢及偵查中之證述、雇主吳忠
    和於警詢中之陳述、共同被告甲○○（對於被告乙○○而言
    ）、共同被告乙○○（對於被告甲○○而言）於警詢及偵查
    中之供述，指認口卡片、指認犯罪嫌疑人紀錄表、外僑出入
    境資料處理系統列印資料、外勞居留資料查詢─明細內容顯
    示畫面等資料，雖均屬被告甲○○、乙○○以外之人於審判
    外之言詞或書面陳述，然經被告2 人與檢察官同意作為證據
    使用，復經本院審酌該言詞或書面陳述作成時之情況，亦無
    不當或有何顯不可信之情形，依上開規定，應認具有證據能
    力，得作為本件證據使用。
二、附表編號6 、7 所示媒介予雇主吳忠和之部分【98年度易字
    第486 號部分】：
  (一)上開附表編號6 、7 所示先後媒介2 名印尼籍勞工予雇主吳
    忠和之部分，業據被告甲○○、乙○○坦承不諱，並經雇主
    吳忠和於97年8 月28日警詢時陳述（雲警港偵字第09710005
    32號卷，下稱警卷(一)第40頁至第43頁）、附表編號6 、7 之
    NASUDIN 、KUSWAN於97年8 月28日警詢時陳述與檢察官訊問
    時證述（警卷(一)第53頁至第58頁、第60頁至第65頁，97年度
    偵字第4536號卷，下稱偵查卷(一)第9 頁至第10頁）明確，復
    有附表編號7 之KUSWAN之指認口卡片、外僑出入境資料處理
    系統列印資料（警卷(一)第66頁、第67頁）、附表編號6 之
    NASUDIN 之外勞居留資料查詢─明細內容顯示畫面（警卷(一)
    第59頁）各1 份在卷可為佐證，就此部分被告2 人之自白與
    事實相符，而得採信。
  (二)另被告2 人雖供陳，就附表編號6 之印尼籍勞工NASUDIN 之
    工作時間，也是只有2 天就被查獲等情，然雇主吳忠和於97
    年8 月28日警詢時陳稱：其於97年7 月19日向乙○○雇用1
    名外勞，97年8 月27日再向乙○○雇用另1 名逃逸外勞等語
    （警卷(一)第42頁）；與上開勞工NASUDIN 於97年8 月28 日
    警詢時陳稱：從事養羊工作（割草給羊吃及殺羊）1 個月已
    領到18,000元的薪水，第2 個月上班12天還沒領薪水，就被
    警察查獲等語（警卷(一)第56頁），均證稱上開外勞工作已經
    1 個多月等情。而被告2 人媒介外國人工作之次數眾多，難
    免導致記憶上有所錯誤，是應以附表編號6 所載上開雇主與
    勞工所述之時間為準。
  (三)綜上所述，上開附表編號6 、7 部分之事證明確，被告甲○
    ○、乙○○就此部分犯行，均堪以認定。
三、訊據被告甲○○、乙○○固坦承認識附表編號4 、5 、8 、
    9 之印尼籍人士，惟矢口否認除上述附表編號6 、7 以外其
    他部分所載違反就業服務法之犯行，其2 人並辯稱：沒有非
    法媒介附表編號1 至5 、8 、9 之印尼籍人士工作。因為鐘
    慧璇本身也是印尼籍人士，附表編號1 至3 之勞工是鐘慧璇
    夫婦自己找來的；而附表編號4 、5 、8 、9 之勞工，之前
    曾到其等所開設的商店買東西而認識，僅因為其2 人曾經幫
    外勞介紹工作被抓過，上開4 名外勞就指認是其2 人介紹，
    又當時上開4 名外勞是在搭乘計程車時被查獲，與其2 人沒
    有關係云云。經查：
  (一)附表編號1 至3 所示媒介予雇主陳善宗、鐘慧璇夫婦部分【
    98年度易字第486 號部分】：
    1.附表編號1 至3 所示之ROKHIM MOHAMAD（即木哈馬）、
      SOLIKIN 、SOLIKHIN等3 人，於97年8 月28日警詢與檢察
      官訊問時均證稱：有在鐘慧璇的地方工作，老闆是「阿宗
      」陳善宗與鐘慧璇，居住地點由陳善宗、鐘慧璇提供，平
      時在茶園幫忙，工資是工作1 天算1 天的錢，是甲○○和
      乙○○介紹到上開茶園工作（警卷(一)第74頁、第84頁、第
      87頁至第95頁，偵查卷(一)第18頁），SOLIKIN 於上開警詢
      時並稱：雇主有說阿昇（甲○○）向雇主收取800 元後，
      只給600 元等語（警卷(一)第78頁）。其等明確指認係由被
      告甲○○、乙○○媒介其3 人至陳善宗、鐘慧璇處工作，
      並有上開外籍勞工指認（甲○○、乙○○、陳善宗、鐘慧
      璇證件4 張）照片各1 份（警卷(一)第74頁、第81頁、第97
      頁）在卷可佐。
    2.雇主鐘慧璇雖於97年8 月28日警詢與檢察官訊問時否認雇
      用附表編號1 至3 所示之ROKHIM MOHAMAD（即木哈馬）、
      SOLIKIN 、SOLIKHIN等3 人，並稱：這3 個人是不同時間
      來的，沒差幾天，都是來玩的，後來就住在其家中，大概
      都住1 個多月，上開3 人沒有付房租，也沒有付伙食費，
      不好意思所以就自發地幫忙做事等語（警卷(一)第27頁，偵
      查卷(一)第17頁）。然鐘慧璇卻同時於97年8 月28日警詢時
      稱：「（問：你樓上有3 間空的房間，為何會讓你3 個印
      尼籍的朋友住在樓下工廠角落的地板？）他們3 個說他們
      住在那裡方便，就在地上鋪著棉被，3 個人自願睡在那裡
      。他們說他們住樓上會不好意思。」、「（問：請問是3
      名外勞中的哪一名先和你聯絡？）因為他們的名字和人我
      記不住，對不起來，就是他們都叫『阿賓』（音譯）的那
      個。」等語（警卷(一)第28頁、第29頁）。若是鐘慧璇願意
      讓其等久住之朋友，怎麼可能記不住姓名；再者，若係朋
      友，陳善宗、鐘慧璇夫婦又怎會讓其等住在樓下工廠角落
      的地板處，「只是朋友，自發幫忙」之說，顯然不合常情
      ，是鐘慧璇於97年8 月28日檢察官訊問時，改口陳稱；「
      （問：所以SOLIKIN 〈按：附表編號2 〉有在你那邊工作
      ？）有。」、「我有欠他們〈指SOLIKHIN、SOLIKIN 、
      ROKHIM MOHAMAD〉工資，我今天會跟他們清。」等語（偵
      查卷(一)第18頁），較符合實情。又對照陳善宗於97年8 月
      28日警詢與檢察官訊問時證述：「（問：警方於97年8 月
      28日5 時50分許，在嘉義縣梅山鄉瑞峰村生毛樹14號，查
      獲印尼籍逃逸外勞SOLIKIN 、ROKHIM MOHAMAD及SOLIKHIN
      是何人所聘僱？）我太太僱用的。」、「（問：庭上的三
      位外籍人士〈指SOLIKHIN、SOLIKIN 、ROKHIM MOHAMAD〉
      是你們僱傭的嗎？）是的。」等語（警卷(一)第33頁，偵查
      卷(一)第17頁），亦互核相符，足見陳善宗、鐘慧璇夫婦確
      實有於附表所示之時間，分別雇用上開3 位外籍勞工無疑
      。
    3.此外，被告乙○○於97年8 月28日第1 次警詢時即供稱：
      97年8 月28日6 時30分，在嘉義縣梅山鄉瑞峰村生毛樹
      12-2號旁白色透天厝，當場所查獲3 名逃逸外勞分別是印
      尼籍SOLIKIN 、SOLIKHIN、木哈馬ROKHIM MOHAMAD等是其
      販運予不特定雇主；其是因為缺錢所以才從事人口販運工
      作，每販運1 名外勞，雇主會給付2,000 元，因為其平日
      經營外勞店所以經常會有很多外勞前來店內，會問是否有
      好的工作可以介紹等語（警卷(一)第18頁至第19頁）。是被
      告甲○○、乙○○事後雖翻異前詞，矢口否認，顯係臨訟
      卸責之詞，應無足採。
    4.關於被告媒介附表編號2 之SOLIKIN之時間應有誤載：
      (1)雖SOLIKIN 於97年8 月28日警詢時陳稱：逃離原雇主後
        ，就居住於此地址有1 年多，居住地點是老闆阿宗（即
        陳善宗）提供的，平時幫忙種茶等語（警卷(一)第76頁）
        。
      (2)然查，被告甲○○於96年7 月31日至96年10月1 日於臺
        灣嘉義看守所羈押中，此有臺灣高等法院在監在押全國
        紀錄表1 份（第486 號本院卷第55頁），另被告乙○○
        97年8 月28日有供稱：97年1 月份開始從事人口販運工
        作等語（警卷(一)第19頁），則被告2 人是否於聲請簡易
        判決處刑書所載時間媒介SOLIKIN 至陳善宗、鐘慧璇夫
        婦茶園工作，並非無疑。
      (3)參照雇主陳善宗於97年8 月28日警詢時陳稱：SOLIKIN
        、ROKHIM MOHAMAD及SOLIKHIN等3 個人，是不同時間來
        工作的。附表編號1 之ROKHIM MOHAMAD最早來，印象中
        超過2 個月，因為是在小孩放暑假之前就來。編號2 之
        SOLIKIN 是第2 個來的，編號3 之SOLIKHIN是最晚來的
        ，也大約做1 個多月，上開3 人有時候會幫忙到茶園做
        事，幫忙除草等語（警卷(一)第33頁）。是上開SOLIKIN
        記憶，顯然有所錯誤。
      (4)綜上可知，被告2 人媒介附表編號2 之SOLIKIN 工作之
        時間，應是介於附表編號1 之ROKHIM MOHAMAD與編號3
        之SOLIKHIN中間，與相關事證較為相符，故而更正原聲
        請簡易判決處刑書所載之時間，如附表編號2 所示，附
        此敘明。
    5.是被告2 人非法媒介附表編號1 至3 之外籍勞工至附表所
      示陳善宗、鐘慧璇所在地點工作之犯行，足堪認定。
  (二)附表編號4 、5 、8 、9 所示媒介予不詳雇主部分【98年度
    易字第478 號部分】：
    1.附表編號4 之ANDI SEIAWAN（即安迪）於98年6 月27日、
      98年7 月10日警詢、98年7 月7 日、98年7 月13日、98年
      8 月6 日內政部入出國及移民署雲林縣專勤隊調查、98年
      7 月31日檢察官訊問時證稱：其自97年4 月2 日逃逸後就
      直接由甲○○及乙○○（綽號「阿玲」）夫妻從東港帶其
      離開，並且負責幫忙找工作及住處，工作項目、天數不固
      定，如果沒有工作，就住在四湖村五塊厝的廢棄羊稠場內
      有到北港、南投等地，從事殺鴨、殺豬、割草、採茶及其
      他的工作，都差不多各1 個月，每次是由甲○○及乙○○
      開車帶去工作地點，被告2 人有2 台車，1 台是藍白相間
      的廂型車，另1 台黑色的轎車，比較少人就開黑色的轎車
      ，安排比較多人工作時，就開大台的廂型車；居住1 年多
      的期間工作約8 個月，只有在97年6 月左右拿了8,000 元
      寄回印尼外，尚無領到任何的錢，因為每天工資800 元，
      被甲○○、乙○○說要扣每日200 元之水電、吃住費用，
      及扣除仲介工作的錢8,000 元，都扣光了等語（雲警港偵
      字第0980007736號卷，下稱警卷(二)第31頁、第32頁、第36
      頁，98年度偵字第3767號卷，下稱偵查卷(二)第28頁至第31
      頁、第33頁、第34頁，98年度偵字第3690號卷，下稱偵查
      卷(三)第54頁至第55頁、第11頁至第13頁）。
    2.附表編號5 之TARKONI 於98年6 月27日警詢、98年7 月7
      日、98年7 月13日內政部入出國及移民署雲林縣專勤隊調
      查、98年7 月31日檢察官訊問時證稱：其逃離原工作地點
      ，從同籍逃逸中得知以00000000000 號行動電話聯絡，由
      現在的老闆娘乙○○安排到四湖鄉崙南村五塊厝廢棄羊稠
      場居住，與介紹到外工作，是甲○○、乙○○開車接送，
      其有坐過1 台是藍白的箱型車，及另1 台黑色的轎車去工
      作；居住大約4 個月實際工作2 個多月，先到南投去種香
      菇2 個月，又安排去採茶1 個禮拜，然後去旅館當清潔工
      2 天，又去採香菇2 天，然後再去醫院照顧阿公1 天，被
      抓到之前1 個月沒有工作，當初阿玲（即乙○○）說工資
      為1 個月16,000元，但扣掉給阿玲的仲介費用8,000 元，
      只拿到7,000 元，另依照工作天數，約定是給每日工資
      600 元，另外每日要付200 元的吃飯費用，就算沒有工作
      錢也要付等語（警卷(二)第24頁、第25頁，偵查卷(二)第19頁
      至第22頁、第25頁，偵查卷(三)第10頁至第11頁）。
    3.附表編號8 之HENIK NASROMI 於98年6 月27日之警詢、98
      年7 月7 日、98年7 月13日內政部入出國及移民署雲林縣
      專勤隊調查、98年7 月31日檢察官訊問時證稱：自98年4
      月12日逃跑後，打0000000000號行動電話與乙○○聯絡之
      後，就被安排和一群外勞居住在四湖鄉的一間廢棄羊稠場
      中，確實地址不知道，是甲○○提供的，甲○○的印尼籍
      老婆乙○○（JULIATI KAMTO ）負責介紹工作，甲○○及
      乙○○夫妻輪流負責開車載到工作地點，被告2 人有2 台
      車，1 台是藍白相間的廂型車，另1 台黑色的轎車；有到
      南投山上照顧阿公20天，回來後在羊稠場住了10多天，之
      後有採茶1 個星期，採茶時住在山上的採茶老闆家，回來
      後在羊稠場住了10多天，又去殺雞2 天，就被警察查獲了
      ；乙○○向工作地方的老闆收800 元，然後到月底計算工
      作天數，扣掉每天的飯錢和房租200 元後，以一天600 元
      發工錢，第一次付的8,000 元是仲介的費用，其只有拿到
      2,000 元等語（警卷(二)第39頁至第40頁，偵查卷(二)第37頁
      至第40頁、第42頁至第43頁，偵查卷(三)第9 頁至第10頁）
      。
    4.附表編號9 之MIN KHATUL MAULA（即蜜卡）於98年6 月27
      日之警詢、98年7 月7 日、98年7 月13日內政部入出國及
      移民署雲林縣專勤隊調查、98年7 月31日檢察官訊問時證
      稱：逃逸期間都是居住處所在四湖鄉崙南村五塊厝廢棄羊
      稠場，行李都放在該處，該處所是甲○○提供的，介紹工
      作的是乙○○，開車的是乙○○的丈夫甲○○，有時乙○
      ○也會開車接送到工作地點，被告夫婦有2 台車，1 台是
      藍白相間的廂型車，另1 台黑色的轎車，比較少人就開黑
      色的轎車，安排比較多人工作時，就開大台的廂型車；其
      從事宰雞工作約1 個月又4 天，1 個月薪水18,000元，但
      乙○○扣除仲介費8,000 元，只有實得10,000元，且每天
      還要交200 元作為購買食物及日常用品費用等語（警卷(二)
      第17頁、第18頁，偵查卷(二)第46頁至第49頁、第52頁，偵
      查卷(三)第7 頁、第8 頁）。
    5.另觀諸附表編號4 之ANDI SEIAWAN（即安迪）指認犯罪嫌
      疑人紀錄表2 張（偵查卷(三)第56頁及第57頁）、附表編號
      5 之TARKONI 指認相片、指認犯罪嫌疑人紀錄表2 張（警
      卷(二)第56頁、第59頁，偵查卷(三)第44頁及第45頁）、附表
      編號8 之HENIK NASROMI 指認照片、指認犯罪嫌疑人紀錄
      表2 張（警卷(二)第56頁、第59頁，偵查卷(三)第52頁及第53
      頁）、附表編號9 之MIN KHATUL MAULA（即蜜卡）指認犯
      罪嫌疑人紀錄表2 張（偵查卷(三)第48頁及第49頁），上開
      外籍勞工指認被告2 人之照片2 張（偵查卷(二)第55頁至第
      56頁）等資料，可知上開外籍人士均指認被告甲○○、乙
      ○○為提供住所、媒介工作與開車接送其等上、下班之人
      ，又上開外籍人士與被告乙○○是同鄉，均為印尼籍人士
      ，與被告2 人並無怨懟，衡情當無因為曾買過東西認識被
      告2 人，又知悉被告甲○○、乙○○曾經媒介外國人工作
      ，就因而任意誣指被告2 人。
    6.此外，乙○○於98年7 月13日警詢時供陳：其所持用之行
      動電話門號為0000000000號，平日所使用之自小客車車牌
      號碼為1636-WL 號、車主是其本人等語（警卷(二)第11頁）
      。而被告甲○○於98年7 月13日內政部入出國及移民署雲
      林縣專勤隊調查、98年8 月5 日檢察官訊問時供陳：四湖
      鄉○○村○○○段之廢棄羊稠廠房是其向朋友借用的，之
      前是與人家合夥養羊的，在十年前羊群被偷走了，就收起
      來沒有做了，現在那邊是廢棄的工寮等語（偵查卷(二)第8
      頁，偵查卷(三)第32頁），甲○○並於98年11月13日審理時
      供述：其有1 台藍色福特嘉年華，賣掉約1 年多，老婆乙
      ○○有1 台車牌號碼號1636-WL 號TOYOTA牌的黑色轎車等
      語（第478 號本院卷第40頁背面）。
    7.由上可知，四湖鄉○○村○○○段之廢棄羊稠廠房，曾是
      被告甲○○與朋友一起養羊，之後廢棄不用的地方，若非
      甲○○提供上開地點供附表編號4 、5 、8 、9 之外籍勞
      工居住，上開廢廠房地處偏僻，其等如何知悉該處；復觀
      上開廢棄羊稠廠房查獲現場照片30張（警卷(二)第76頁至第
      81 頁 、偵查卷(二)第49頁至第67頁），確實有上開外籍勞
      工居住生活之衣物、食品與用具，顯然並非因遭查緝，而
      隨意虛構居住地點陷害被告甲○○、乙○○。此外，附表
      編號5 之TARKONI 與編號8 之HENIK NASROMI 2 人均是撥
      打乙○○所持用之0000000000號行動電話與其聯繫之後，
      才到上開廢棄羊稠場居住，而後經乙○○媒介工作；且附
      表編號4 、5 、8 、9 之外籍勞工亦均指稱，被告2 人用
      1 台藍白相間的廂型車，與另1 台黑色的轎車載運其等到
      雇主所在地點工作，並有指認被告2 人所開黑色自小客車
      輛照片1 張（偵查卷(二)第57頁）可為佐證，亦與被告2 本
      人上開供述相符。是被告2 人非法媒介附表編號4 、5 、
      8 、9 之外籍勞工至附表所示各該地點工作之犯行，應可
      認定。
  (三)上開附表編號4 、5 、8 、9 之外籍勞工均明確證述，被告
    2 人有抽取仲介費8,000 元，並因為其4 人有居住於四湖鄉
    ○○村○○○段之廢棄羊稠廠房，被告2 人亦從每日800 元
    之工資，抽取200 元當作食宿費用等情，另附表編號2 之外
    籍勞工亦證述，被告甲○○從每日800 元之工資，抽取200
    元等語。而附表編號1 、3 部分，因被告2 人否認犯行，是
    其等所收取之仲介費用不詳，然若非有利可圖，被告2 人不
    會明知故犯，已有違反就業服務法之規定，仍執意重操舊業
    ，是其等主觀上均有營利之意圖甚明。
  (四)綜上，本件事證明確，被告甲○○、乙○○之犯行，均堪以
    認定，應依法論科。
四、論罪科刑：
  (一)是核被告甲○○、乙○○所為，均係犯就業服務法第64條第
    2 項之意圖營利而違反同法第45條任何人不得媒介外國人非
    法為他人工作之規定罪。
  (二)又就業服務法之本條規定，其立法理由在於保障國人之工作
    權，為杜絕非法外籍勞工問題及非法媒介，即本罪之保護法
    益應為國家、社會法益，而被告甲○○、乙○○自97年4 月
    某日起，2 人共同非法媒介如附表編號1 至9 所示之外籍人
    士從事附表所示之工作，其等先後於不同時間媒介每位外籍
    人士予同一或不同雇主非法工作之犯罪完畢以前，其各個舉
    動已與該罪之構成要件完全相符，惟其等媒介上開外籍人士
    先後於數人或工作數日之舉動，時間緊密、手段相同，不過
    為其個別犯罪行為之一部分，就媒介同一位外籍人士為他人
    工作部分應成立一罪，均為接續犯。
  (三)被告甲○○、乙○○就上開犯行，均有聯絡及行為分擔，為
    共同正犯。
  (四)被告2 人所犯上開各罪，均犯意、行為個別，應予分論併罰
    。
  (五)爰審酌被告甲○○、乙○○2 人，前均因違反就業服務法案
    件，經嘉義地院以97年嘉簡字第343 號判處應執行有期徒刑
    5 月、以97年易字第470 號判處有期徒刑5 月（經臺灣高等
    法院臺南分院駁回上訴確定），上開案件並分別經合併定應
    執行有期徒刑9 月、10月確定，雖未構成累犯，然其2 人明
    知故犯，認為有利可圖，即利用逃逸外勞無任何投訴管道及
    懼怕遭警查獲之機會，媒介外勞從事工作，從中獲利，漠視
    法律，亦同時造成政府機關對於引進國內之外籍人士無法有
    效管理，且被告甲○○、乙○○否認部分犯行，態度難謂良
    好；又被告甲○○、乙○○自承家中有2 名孩子待其等撫養
    ，暨其2 人犯罪之動機、手段、參與程度等一切情狀，各量
    處如附表所犯罪名及處刑欄所示之刑，並諭知易科罰金之折
    算標準，及分別定其應執行刑如主文所示。另依據司法院於
    98 年6月19日公布釋字第662 號解釋文謂：「中華民國94年
    2 月2 日修正公布之現行刑法第41條第2 項，關於數罪併罰
    ，數宣告刑均得易科罰金，而定應執行刑之刑逾6 個月者，
    排除適用同條第1 項得易科罰金之規定部分，與憲法第23條
    規定有違，並與本院釋字第366 號解釋意旨不符，應自本解
    釋公布之日起失其效力。」則對於數罪併罰，數宣告刑均得
    易科罰金，而定應執行之刑超過6 個月之案件，依上開兩號
    解釋意旨，仍得易科罰金。是本件宣告被告甲○○、乙○○
    定執行刑部分雖均已逾6 個月，仍應依上開解釋文之意旨，
    亦均諭知易科罰金之折算標準如主文所示。
五、據上論斷，依刑事訴訟法第299 條第1 項前段，就業服務法
    第64條第2 項、第45條，刑法第11條前段、第28條、第41條
    第1 項前段、第51條第5 款，司法院大法官會議釋字第366
    號、第662 號解釋，判決如主文。
本案經檢察官陳詠薇到庭執行職務
中    華    民    國    98    年    12    月    1     日
            刑事第三庭    審判長法  官  林輝煌
                                法  官  張文俊
                                法  官  蕭雅毓
以上正本證明與原本無異。
如不服本判決應於收受判決後10日內向本院提出上訴書狀，並應
敘述具體理由；其未敘述上訴理由者，應於上訴期間屆滿後20日
內向本院補提理由書（均須按他造當事人之人數附繕本）。「切
勿逕送上級法院」。
                                書記官  鍾宜津
中    華    民    國    98    年    12    月    1     日
附錄論罪科刑條文全文：
就業服務法第45條（媒介外國人之禁止）
任何人不得媒介外國人非法為他人工作。
就業服務法第64條
違反第45條規定者，處新臺幣10萬元以上50萬元以下罰鍰。五年
內再違反者，處1 年以下有期徒刑、拘役或科或併科新臺幣60萬
元以下罰金。
意圖營利而違反第45條規定者，處3 年以下有期徒刑、拘役或科
或併科新臺幣120 萬元以下罰金。
法人之代表人、法人或自然人之代理人、受僱人或其他從業人員
，因執行業務違反第45條規定者，除依前二項規定處罰其行為人
外，對該法人或自然人亦科處各該項之罰鍰或罰金。
。
【附表】
┌─┬────┬──────┬────┬─────┬────┬────┬────────┐
│編│開始工作│外勞姓名、國│媒介人  │ 工作地點 │仲介費用│  備 註 │ 所犯罪名及處罰 │
│號│時間    │籍（護照號碼├────┼─────┤（單位：│        │                │
│  │        │）          │雇主    │ 工作內容 │新臺幣）│        │                │
├─┼────┼──────┼────┼─────┼────┼────┼────────┤
│1 │97年4 月│ROKHIM      │甲○○  │嘉義縣梅山│不詳    │（98年度│甲○○共同意圖營│
│  │間某日  │MOHAMAD     │乙○○  │鄉瑞峰村生│        │易字第  │利而違反任何人不│
│  │        │（即木哈馬）│        │毛樹14號  │        │486 號，│得媒介外國人非法│
│  │        │印尼籍      │        │          │        │原聲請簡│為他人工作之規定│
│  │        │（A862306） ├────┼─────┤        │易判決處│，處有期徒刑月│
│  │        │            │陳善宗  │茶園工作  │        │刑書附表│，如易科罰金，以│
│  │        │            │鐘慧璇  │（4 個月又│        │編號6 ）│新台幣壹仟元折算│
│  │        │            │        │12日）    │        │        │壹日。          │
│  │        │            │        │          │        │        │乙○○共同意圖營│
│  │        │            │        │          │        │        │利而違反任何人不│
│  │        │            │        │          │        │        │得媒介外國人非法│
│  │        │            │        │          │        │        │為他人工作之規定│
│  │        │            │        │          │        │        │，處有期徒刑月│
│  │        │            │        │          │        │        │，如易科罰金，以│
│  │        │            │        │          │        │        │新台幣壹仟元折算│
│  │        │            │        │          │        │        │壹日。          │
├─┼────┼──────┼────┼─────┼────┼────┼────────┤
│2 │97年4 月│SOLIKIN     │甲○○  │嘉義縣梅山│外勞工作│（98年度│甲○○共同意圖營│
│  │間某日（│印尼籍      │乙○○  │鄉瑞峰村生│薪資每日│易字第  │利而違反任何人不│
│  │原聲請簡│（AB012329）│        │毛樹14號  │800 元，│486 號，│得媒介外國人非法│
│  │易判決處│            │        │          │甲○○抽│原聲請簡│為他人工作之規定│
│  │刑書誤載│            ├────┼─────┤取200 元│易判決處│，處有期徒刑月│
│  │為96 年8│            │陳善宗  │茶園工作  │。      │刑書附表│，如易科罰金，以│
│  │月間某日│            │鐘慧璇  │（應約為4 │        │編號5 ）│新台幣壹仟元折算│
│  │）      │            │        │個月，而非│        │        │壹日。          │
│  │        │            │        │1 年）    │        │        │乙○○共同意圖營│
│  │        │            │        │          │        │        │利而違反任何人不│
│  │        │            │        │          │        │        │得媒介外國人非法│
│  │        │            │        │          │        │        │為他人工作之規定│
│  │        │            │        │          │        │        │，處有期徒刑月│
│  │        │            │        │          │        │        │，如易科罰金，以│
│  │        │            │        │          │        │        │新台幣壹仟元折算│
│  │        │            │        │          │        │        │壹日。          │
├─┼────┼──────┼────┼─────┼────┼────┼────────┤
│3 │97年4 月│SOLIKHIN    │甲○○  │嘉義縣梅山│不詳    │（98年度│甲○○共同意圖營│
│  │間某日  │印尼籍      │乙○○  │鄉瑞峰村生│        │易字第  │利而違反任何人不│
│  │        │（B173666） │        │毛樹14號  │        │486 號，│得媒介外國人非法│
│  │        │            │        │          │        │原聲請簡│為他人工作之規定│
│  │        │            ├────┼─────┤        │易判決處│，處有期徒刑月│
│  │        │            │陳善宗  │茶園工作  │        │刑書附表│，如易科罰金，以│
│  │        │            │鐘慧璇  │（約4 個月│        │編號4 ）│新台幣壹仟元折算│
│  │        │            │        │）        │        │        │壹日。          │
│  │        │            │        │          │        │        │乙○○共同意圖營│
│  │        │            │        │          │        │        │利而違反任何人不│
│  │        │            │        │          │        │        │得媒介外國人非法│
│  │        │            │        │          │        │        │為他人工作之規定│
│  │        │            │        │          │        │        │，處有期徒刑月│
│  │        │            │        │          │        │        │，如易科罰金，以│
│  │        │            │        │          │        │        │新台幣壹仟元折算│
│  │        │            │        │          │        │        │壹日。          │
├─┼────┼──────┼────┼─────┼────┼────┼────────┤
│4 │97年4 月│ANDI SEIAWAN│甲○○  │南投、北港│仲介費用│（98年度│甲○○共同意圖營│
│  │2 日以後│（即安迪）  │乙○○  │（地點不詳│8,000 元│易字第  │利而違反任何人不│
│  │        │印尼籍      │        │）        │；外勞工│478 號，│得媒介外國人非法│
│  │        │（R053291 ）│        │          │作薪資每│原起訴書│為他人工作之規定│
│  │        │            ├────┼─────┤日800 元│附表編號│，處有期徒刑月│
│  │        │            │不詳    │殺鴨、殺豬│，乙○○│4）     │，如易科罰金，以│
│  │        │            │        │、採茶、割│抽取200 │        │新台幣壹仟元折算│
│  │        │            │        │草等工作  │元。    │        │壹日。          │
│  │        │            │        │（約8 個月│        │        │乙○○共同意圖營│
│  │        │            │        │）        │        │        │利而違反任何人不│
│  │        │            │        │          │        │        │得媒介外國人非法│
│  │        │            │        │          │        │        │為他人工作之規定│
│  │        │            │        │          │        │        │，處有期徒刑月│
│  │        │            │        │          │        │        │，如易科罰金，以│
│  │        │            │        │          │        │        │新台幣壹仟元折算│
│  │        │            │        │          │        │        │壹日。          │
├─┼────┼──────┼────┼─────┼────┼────┼────────┤
│5 │97年4 月│TARKONI     │甲○○  │南投（地點│仲介費用│（98年度│甲○○共同意圖營│
│  │14日以後│印尼籍      │乙○○  │不詳）    │8,000 元│易字第  │利而違反任何人不│
│  │        │（AL046261）├────┼─────┤；外勞工│478 號，│得媒介外國人非法│
│  │        │            │不詳    │採香菇、採│作薪資每│原起訴書│為他人工作之規定│
│  │        │            │        │茶、清潔、│日800 元│附表編號│，處有期徒刑月│
│  │        │            │        │看護等工作│，乙○○│3）     │，如易科罰金，以│
│  │        │            │        │（約2 個多│抽取200 │        │新台幣壹仟元折算│
│  │        │            │        │月）      │元。    │        │壹日。          │
│  │        │            │        │          │        │        │乙○○共同意圖營│
│  │        │            │        │          │        │        │利而違反任何人不│
│  │        │            │        │          │        │        │得媒介外國人非法│
│  │        │            │        │          │        │        │為他人工作之規定│
│  │        │            │        │          │        │        │，處有期徒刑月│
│  │        │            │        │          │        │        │，如易科罰金，以│
│  │        │            │        │          │        │        │新台幣壹仟元折算│
│  │        │            │        │          │        │        │壹日。          │
├─┼────┼──────┼────┼─────┼────┼────┼────────┤
│6 │97年7 月│NASUDIN     │甲○○  │雲林縣水林│外勞薪資│（98年度│甲○○共同意圖營│
│  │19日    │印尼籍      │乙○○  │鄉蘇秦村順│1 個月2 │易字第  │利而違反任何人不│
│  │        │（AK974205）│        │安路2-6 號│萬元，游│486 號，│得媒介外國人非法│
│  │        │            │        │          │麗蒂抽取│原聲請簡│為他人工作之規定│
│  │        │            ├────┼─────┤2,000 元│易判決處│，處有期徒刑月│
│  │        │            │吳忠和  │養羊工作  │。      │刑書附表│，如易科罰金，以│
│  │        │            │        │（約1 個多│        │編號2 ）│新台幣壹仟元折算│
│  │        │            │        │月）      │        │        │壹日。          │
│  │        │            │        │          │        │        │乙○○共同意圖營│
│  │        │            │        │          │        │        │利而違反任何人不│
│  │        │            │        │          │        │        │得媒介外國人非法│
│  │        │            │        │          │        │        │為他人工作之規定│
│  │        │            │        │          │        │        │，處有期徒刑月│
│  │        │            │        │          │        │        │，如易科罰金，以│
│  │        │            │        │          │        │        │新台幣壹仟元折算│
│  │        │            │        │          │        │        │壹日。          │
├─┼────┼──────┼────┼─────┼────┼────┼────────┤
│7 │97年8 月│KUSWAN      │甲○○  │雲林縣水林│外勞薪資│（98年度│甲○○共同意圖營│
│  │27日    │印尼籍      │乙○○  │鄉蘇秦村順│1個 月2 │易字第  │利而違反任何人不│
│  │        │（P387189 ）│        │安路2-6 號│萬元，游│486 號，│得媒介外國人非法│
│  │        │            │        │          │麗蒂抽取│原聲請簡│為他人工作之規定│
│  │        │            ├────┼─────┤2,000 元│易判決處│，處有期徒刑月│
│  │        │            │吳忠和  │養羊工作  │。      │刑書附表│，如易科罰金，以│
│  │        │            │        │（2 日）  │        │編號3 ）│新台幣壹仟元折算│
│  │        │            │        │          │        │        │壹日。          │
│  │        │            │        │          │        │        │乙○○共同意圖營│
│  │        │            │        │          │        │        │利而違反任何人不│
│  │        │            │        │          │        │        │得媒介外國人非法│
│  │        │            │        │          │        │        │為他人工作之規定│
│  │        │            │        │          │        │        │，處有期徒刑月│
│  │        │            │        │          │        │        │，如易科罰金，以│
│  │        │            │        │          │        │        │新台幣壹仟元折算│
│  │        │            │        │          │        │        │壹日。          │
├─┼────┼──────┼────┼─────┼────┼────┼────────┤
│8 │98年4 月│HENIK       │甲○○  │南投（地點│仲介費用│（98年度│甲○○共同意圖營│
│  │12日以後│NASROMI     │乙○○  │不詳）    │8,000 元│易字第  │利而違反任何人不│
│  │        │印尼籍      ├────┼─────┤；外勞工│478 號，│得媒介外國人非法│
│  │        │（AL506553）│不詳    │看護、採茶│資薪資每│原起訴書│為他人工作之規定│
│  │        │            │        │、殺雞、鴨│日800 元│附表編號│，處有期徒刑月│
│  │        │            │        │等工作    │，乙○○│2）     │，如易科罰金，以│
│  │        │            │        │（約1 個月│抽取200 │        │新台幣壹仟元折算│
│  │        │            │        │）        │元。    │        │壹日。          │
│  │        │            │        │          │        │        │乙○○共同意圖營│
│  │        │            │        │          │        │        │利而違反任何人不│
│  │        │            │        │          │        │        │得媒介外國人非法│
│  │        │            │        │          │        │        │為他人工作之規定│
│  │        │            │        │          │        │        │，處有期徒刑月│
│  │        │            │        │          │        │        │，如易科罰金，以│
│  │        │            │        │          │        │        │新台幣壹仟元折算│
│  │        │            │        │          │        │        │壹日。          │
├─┼────┼──────┼────┼─────┼────┼────┼────────┤
│9 │98年5 月│MIN KHATUL  │甲○○  │北港（地點│仲介費用│（98年度│甲○○共同意圖營│
│  │18日以後│MAULA       │乙○○  │不詳）    │8,000 元│易字第  │利而違反任何人不│
│  │        │（即蜜卡）  ├────┼─────┤；外勞工│478 號，│得媒介外國人非法│
│  │        │印尼籍      │不詳    │宰雞工作  │作薪資每│原起訴書│為他人工作之規定│
│  │        │（AK600462）│        │（1 個月又│日600 元│附表編號│，處有期徒刑月│
│  │        │            │        │4 天）    │，乙○○│1）     │，如易科罰金，以│
│  │        │            │        │          │抽取200 │        │新台幣壹仟元折算│
│  │        │            │        │          │元。    │        │壹日。          │
│  │        │            │        │          │        │        │乙○○共同意圖營│
│  │        │            │        │          │        │        │利而違反任何人不│
│  │        │            │        │          │        │        │得媒介外國人非法│
│  │        │            │        │          │        │        │為他人工作之規定│
│  │        │            │        │          │        │        │，處有期徒刑月│
│  │        │            │        │          │        │        │，如易科罰金，以│
│  │        │            │        │          │        │        │新台幣壹仟元折算│
│  │        │            │        │          │        │        │壹日。          │
└─┴────┴──────┴────┴─────┴────┴────┴────────┘


司法院資訊處製作；財團法人民間司法改革基金會備份。
